臺灣臺南地方法院民事判決　　　　　　　 94年度訴字第331號
原　　　告　萬泰商業銀行股份有限公司
法定代理人　丙○○
訴訟代理人　甲○○
被　　　告　乙○○
上列當事人間請求給付借款事件，本院判決如下:
    主　文
被告應給付原告新台幣920,935 元，及自民國94年01月30日起至
清償日止，按年息百分之十點一一計算之利息，暨自民國94年03
月01日起至清償日止，逾期在六個月以內者，按上開利率百分之
十，逾期超過六個月者另按上開利率百分之二十計算之違約金。
訴訟費用新台幣10,130由被告負擔。
本判決得假執行。
    事實及理由
一、按：「當事人於言詞辯論時為訴訟標的之捨棄或認諾者，應
    本於其捨棄或認諾為該當事人敗訴之判決。」又「左列各款
    之判決，法院應依職權宣告假執行：一本於被告認諾所為之
    判決。」民事訴訟法第三百八十四條、第三百八十九條第一
    項第一款分別定有明文。
二、本件原告起訴主張：被告於民國（下同）93年07月28日向原
    告借款新台幣（下同）1,000,000元，借款期間自93年7月30
    日起至98年7月30日, 還款利息自借款日起算, 每一個月為
    一期, 分六十期按年息百分之十. 一一平均攤還, 依約定書
    第十條約定, 如有逾期未付者, 喪失期限利益, 全部債務視
    為到期, 詎被告自九十四年二月二十八日起即未依約付款,
    利息繳至九十四年一月二十九日, 現尚欠本金920,935元,
    及自94年1月30日起至清償日止按年息百分之十. 一一計算
    之利息, 暨自九十四年三月一日起至清償日止, 逾期六個月
    以內者加放款利率百分之十，逾六個月以上者，其超過六個
    月部分加放款利率百分之二十計算之違約金未付。爰依消費
    借貸契約，請求判令被告應給付原告借款餘額920,935元，
    及自94年01月30日起至清償日止，按年息百分之十點一一計
    算之利息，暨自94年03月01日起至清償日止，逾期在六個月
    以內者，按上開利率百分之十，逾期超過六個月者另按上開
    利率百分之二十計算之違約金等語，並提出小額信用貸款契
    約書一份、授信貸放資料查詣單一份等為憑。
三、被告對原告前揭主張之事實均不爭執，且對原告主張之訴訟
    標的表明同意原告之請求, 核屬被告對原告之請求逕為認諾
    ，依首揭規定，自應為被告敗訴之判決，從而原告依據兩造
    所訂之消費借貸契約，請求判令被告應給付原告借款餘額92
    ,935 元，及自94年01月30日起至清償日止，按年息百分之
    十點一一計算之利息，暨自94年03月01日起至清償日止，逾
    期在六個月以內者，按上開利率百分之十，逾期超過六個月
    者另按上開利率百分之二十計算之違約金，核無不合，應予
    准許，並依職權為假執行之宣告。
四、據上論結：本件原告之訴為有理由，並依民事訴訟法第七十
    八條、第三百八十九條第一項第一款，判決如主文。
中　　華　　民　　國　　94　　年　　4 　　月　　29　　日
                  民事第一庭    法    官　王國忠
以上為正本係照原本作成
如對本判決不服須於判決送達後二十日內向本院提出上訴狀
中　　華　　民　　國　　94　　年　　4 　　月　　29　　日
                                書 記 官  孫鈴堯
